臺灣宜蘭地方法院刑事判決　　　　　　　　96年度易字第56號
公　訴　人　臺灣宜蘭地方法院檢察署檢察官
被　　　告　甲○○
上列被告因傷害等案件，經檢察官提起公訴（95年度偵字第3743
號），本院判決如下：
    主  文
甲○○損壞他人如附表所示之物，足以生損害於他人，處拘役參
拾日，如易科罰金，以新臺幣壹仟元折算壹日。
    事  實
一、甲○○為乙○○配偶之前妻，因甲○○就乙○○管教其與乙
    ○○之配偶所生之女兒孫丹妮不當，而對乙○○心生不滿，
    遂於民國95年9月26日晚間9時許，帶同女兒孫丹妮及孫明鈺
    前往宜蘭縣羅東鎮○○○街222之2號3樓乙○○住處，與乙
    ○○理論，惟雙方一言不合，發生口角，甲○○竟基於損壞
    他人物品之犯意，接續砸毀乙○○置於玻璃茶几上之行動電
    話2具（1具為SHARP廠牌直立式行動電話，螢幕內部多道裂
    痕，1具為SIEMENS廠牌滑蓋式行動電話，上下機身分離，無
    法復原），再將玻璃茶几1張掀翻，致玻璃桌面破裂，又將
    置於電腦桌上之列表機1部掀倒在地，致列表機毀損無法使
    用，足以生損害於乙○○。
二、案經乙○○訴由宜蘭縣警察局羅東分局報請臺灣宜蘭地方法
    院檢察署檢察官偵查起訴。
    理  由
一、訊據被告甲○○矢口否認有何損壞他人物品之犯行，辯稱：
    伊是因為孫丹妮管教問題，才帶同孫丹妮及孫明鈺去告訴人
    乙○○住處找前夫理論，雙方當時雖有口角爭執，但伊沒有
    損壞告訴人之手機、列表機及玻璃茶几，是告訴人自己損壞
    的云云。然查，上揭犯罪事實，業據告訴人乙○○於警詢、
    偵查及本院審理中均證述綦詳，並經證人孫丹妮、孫明鈺於
    偵查中證稱：在房間有聽到碎玻璃聲，走出房門後看見玻璃
    破碎，電腦倒在地上等語（見偵查卷第28頁），且有手機、
    列表機及玻璃茶几毀損之照片共19張存卷可參。被告於偵查
    中亦自承：有起口角，與她講話時口氣比較不好等語（見偵
    查卷第11頁），則被告因女兒管教問題，前往告訴人住處理
    論，於盛怒之下損壞告訴人物品，並非難以想像，告訴人亦
    無自毀物品之理，堪信告訴人之證詞應係真實可採。是被告
    所辯顯為事後卸責之詞，不足採信。本件事證已臻明確，被
    告犯行洵堪認定，應予依法論科。
二、核被告甲○○所為，係犯刑法第354條之損壞他人物品罪。
    被告先後損壞告訴人之行動電話、列表機及玻璃茶几，係基
    於同一毀損犯意下之接續行為，為接續犯。爰審酌被告素行
    尚佳，其為告訴人配偶之前妻，因女兒管教問題損壞告訴人
    之物品，致告訴人受有損害，損害程度非重，犯罪動機、手
    段亦稱單純，惟犯罪後否認犯行，並無悔意等一切情狀，量
    處如主文所示之刑，並諭知易科罰金折算標準，以示警懲。
三、至公訴意旨另以：被告於95年9月26日晚間9時許，前往宜蘭
    縣羅東鎮○○○街222之2號3樓住處告訴人乙○○住處，與
    告訴人發生口角，被告竟基於毀損他人物品之犯意，徒手毆
    打告訴人，致告訴人受有左大腿擦傷6乘以6公分、右上臂挫
    傷8乘以2公分之傷害。惟查，告訴人固提出羅東聖母醫院95
    年9月27日出具之診斷證明書1紙證明其受有左大腿擦傷6乘
    以6公分、右上臂挫傷8乘以2公分之傷害，然依告訴人於警
    詢、偵查及本院審理中之指訴，均係指被告徒手毆打告訴人
    兩耳光等語（見警詢卷第2頁、偵查卷第7頁、本院卷第26頁
    ），並未有其他毆打或推擠之行為，則此與告訴人提出之羅
    東聖母醫院診斷證明書所載其受有擦傷與挫傷等傷害難認相
    符。況告訴人於本院審理中自承：所受傷害是碎玻璃掉在沙
    發上，不小心坐到等語（見本院卷第26頁），益證告訴人所
    受擦傷及挫傷等傷害並非被告毆打所致，此部分不能證明被
    告涉有傷害之犯罪，此外復查無其他積極證據足資認定被告
    有傷害犯行，原應為無罪之諭知，惟公訴意旨認此部分與前
    開所犯毀損他人物品罪之有罪部分有想像競合犯之裁判上一
    罪關係，爰不另為無罪諭知，附此敘明。
據上論斷，應依刑事訴訟法第273條之1第1項、第299條第1項前
段，刑法第354條、第41條第1項前段，刑法施行法第1條之1，判
決如主文。
本案經檢察官賴慶祥到庭執行職務。
中　　華　　民　　國　　96　　年　　4　　月　　 11　  日
                  刑事第三庭審判長法  官   林惠玲
                                  法  官   劉家祥
                                  法  官   郭顏毓
以上正本證明與原本無異。
如不服本判決應於收受本判決後10日內向本院提出上訴書狀，其
未敘述上訴理由者，並得於提起上訴後10日內向本院補提理由書
狀(均須按他造當事人之人數附繕本)「切勿逕送上級法院」。
                                  書記官   林秀麗
中　　華　　民　　國　　96　　年　　4 　　月　　13　　日
附錄本案論罪科刑法條全文：
刑法第354條
（毀損器物罪）
毀棄、損壞前二條以外之他人之物或致令不堪用，足以生損害於
公眾或他人者，處2年以下有期徒刑、拘役或5百元以下罰金。
附表：
┌──┬───────┬───┬─────┬──────┐
│編號│  毀損物品    │ 數量 │ 毀損情形 │所犯法條    │
├──┼───────┼───┼─────┼──────┤
│ 1  │行動電話      │ 2具  │1具為SHARP│刑法第354條 │
│    │              │      │廠牌直立式│            │
│    │              │      │，螢幕內部│            │
│    │              │      │多道裂痕，│            │
│    │              │      │1具為     │            │
│    │              │      │SIEMENS廠 │            │
│    │              │      │牌滑蓋式，│            │
│    │              │      │上下機身分│            │
│    │              │      │離，無法復│            │
│    │              │      │原        │            │
├──┼───────┼───┼─────┼──────┤
│ 2  │列表機        │1部   │機身分離  │刑法第354條 │
├──┼───────┼───┼─────┼──────┤
│ 3  │玻璃茶几      │1張   │玻璃碎裂  │刑法第354條 │
└──┴───────┴───┴─────┴──────┘
